【裁判字號】    92,易,288
【裁判日期】    920829
【裁判案由】    竊盜
【裁判全文】
臺灣新竹地方法院刑事判決                          九十二年度易字第二八八號
    公  訴  人  臺灣新竹地方法院檢察署檢察官
    被      告  乙○○
右列被告因竊盜案件，經檢察官提起公訴（九十一年度偵字第六八四六號），本院判
決如左：
    主  文
乙○○竊盜，處罰金壹仟伍佰元，如易服勞役，以佰元折算壹日。
    事  實
一、乙○○意圖為自己不法所有，於民國九十一年十一月三十日上午十一時五十分許
    ，在設於新竹市○區○○街六號之屈臣氏百佳股份有限公司所營商店內，著手竊
    取該店貨架上陳列之媚比琳口紅一支（價值為新臺幣二百三十六元），得手後，
    旋將該支口紅藏置於其隨身攜帶之手提帆布袋內，俟其將另購物品結帳後，正當
    步出該店時，因該支口紅未經結帳解除防盜感應條碼，致觸動防盜感應警報器，
    當場為該店職員甲○○察覺而報警查獲上情。
二、案經屈臣氏百佳股份有限公司訴由新竹市警察局第二分局報請臺灣新竹地方法院
    檢察署檢察官偵查起訴。
    理  由
一、訊據被告乙○○固不否認在其所攜帶手提帆布袋內起獲未經結帳之口紅等事實，
    惟矢口否認竊盜犯行，辯稱：伊原本欲購買該支口紅，僅因顏色不適當，想要挑
    另一支更適當顏色之口紅，遂將該支口紅放在手提帆布袋上，伊提起手提袋過程
    中，致該支口紅滑進手提袋內，始未結帳而遭懷疑行竊，事實上伊無竊盜之意思
    云云。經查：
（一）被告於右揭時地在屈臣氏百佳股份有限公司所營商店內，因其手提袋內尚有一
      支口紅未經結帳解除防盜感應條碼，致觸動防盜感應警報器，當場為告訴人代
      理人即該店職員甲○○檢查手提包而察覺等情，業經告訴代理人甲○○於警訊
      、偵訊中指訴歷歷，復有贓證物品認領保管收據一紙在卷足憑。
（二）被告否認主觀上具有竊盜犯意云云，惟查：
    １、被告於警訊中自承：屈臣氏商店內有口紅樣品可供選購等語（見偵查卷第四
        頁背面），並經告訴代理人甲○○於偵訊中指述：「被告所挑選的口紅是開
        架式陳列，沒有專櫃小姐，當天她曾經在櫃臺詢問我口紅號數、顏色深淺，
        我請她到陳列架使用試用品」等語（見偵查卷第二十二頁），足認被告可由
        試用品挑選適當顏色之口紅，縱使需要比對顏色、廠牌編號，亦可在試用品
        區完全比對之，然被告竟將所挑選之第一支口紅遠置於一旁椅子上之手提帆
        布袋上，再挑選第二支口紅，此舉顯然無法達到其所欲比對顏色之目的，亦
        與一般在試用品區試用、決定後再拿取所需顏色、廠牌號數之口紅過程，大
        相逕庭。況且，一般專營開架式化妝品之商店，為避免開放架上待售之口紅
        遭客人惡意塗抹致耗損，多將待售之口紅予以個別包裝，益難認被告可由已
        個別包裝之代售口紅中，比對出適當顏色，併予敘明。
    ２、又被告於警訊中供承：「：：所以就把要買的一支放置於我的手提包內，我
        想說先暫時放置手提包的內緣，等結帳時再拿出來結帳：：」等語（見偵查
        卷第四頁背面）；嗣其於偵審中改口稱：將第一支口紅放置在放在手提帆布
        袋上，伊順手提取手提包過程中，致該支口紅滑進手提包內等語（見偵查卷
        第十五頁、本院九十二年八月十九日審理筆錄），互核被告上開供述，其對
        於如何處理所挑選之第一支口紅，前後供詞不一，所辯已生可疑。
    ３、再者，依被告提出之手提帆布袋照片所示，係屬軟布材質，會隨著使用者之
        施力而塑型，縱認被告將口紅擺放在外翻之袋口處屬實，因置放處受被告施
        力放下口紅而定型，所擺放之口紅不致滑落，而被告在提取手提包時，理當
        可看見該口紅，再縱認被告未予注意該口紅存在，帆布袋口既屬外翻狀態，
        該口紅則應順著外翻之軟布袋口依照地心引力作用而向外滑落地面，被告所
        辯滑落袋內，殊難採信。
（三）綜上事證，被告已有竊取口紅之客觀行為，雖辯稱無主觀竊盜犯意，惟就被告
      有無竊盜之主觀犯意之認定，應由其客觀行為及環境判斷之，查被告不比對試
      用品顏色而先將口紅擺放在令人起疑之手提帆布袋上，且其處理該口紅之供述
      不一，又手提袋口既因其施力擺放口紅而定型，應難忽略該口紅存在，縱認被
      告忽略口紅存在，手提袋口既為外翻狀態，被告提起手提袋之際，口紅應順勢
      向地面滑落，在在顯示口紅滑落手提袋內之辯詞，應非真實，是由告訴代理人
      在被告手提袋內查獲口紅之事實，及被告事後所提出之辯解、供述，可認被告
      已有竊盜之主觀犯意存在。從而，本院依照本案上開事證，認被告有客觀竊盜
      行為，主觀上亦有竊盜之犯意，被告竊盜犯行足資認定，自應依法予以論科。
二、核被告所為，係犯刑法第三百二十條第一項之竊盜罪。爰審酌被告竊取他人財物
    固無足取，惟因所竊得之口紅價值二百三十六元，致告訴人所受財產上損害非重
    大，併審及被告竊盜之方式及犯後之態度等一切情狀，量處如主文所示之刑，並
    諭知易服勞役之折算標準。
三、據上論斷，應依刑事訴訟法第二百九十九條第一項前段，刑法三百二十條第一項
    、第四十二條第二項，罰金罰鍰提高標準條例第一條前段、第二條，判決如主文
    。
本案經檢察官許麗美到庭執行職務。
中      華      民      國    九十二    年      八      月    二十九    日
                                臺灣新竹地方法院刑事第一庭
                                    法  官  黃  美  文
右正本證明與原本無異。
如不服本判決，應於判決送達後十日內向本院提出上訴狀( 應附繕本 )，上訴於
臺灣高等法院。
                                    書記官  陳  秀  子
中      華      民      國    九十二    年      八      月    二十九    日
附錄本案論罪科刑所適用法條全文：
刑法第三百二十條第一項：
意圖為自己或第三人不法之所有，而竊取他人之動產者，為竊盜罪，處五年以下有期
徒刑、拘役或五百元以下罰金。


司法院資訊處製作；財團法人民間司法改革基金會備份。
